臺北高等行政法院裁定
                                       110年度抗字第22號
抗  告  人　陳柏舟
上列抗告人聲請保全證據事件，對於中華民國110年8月4 日臺灣
新北地方法院（下稱原審法院）110年度全字第11 號行政訴訟裁
定（下稱原裁定），提起抗告，本院裁定如下︰
　　主  文
抗告駁回。
抗告訴訟費用由抗告人負擔。
　　理  由
一、抗告法院認抗告為無理由者，應為駁回抗告的裁定，此依行
    政訴訟法第272條準用民事訴訟法第495條之1第1項，再準用
    同法第3編第1章的第449條第1項規定明確。
二、抗告意旨：紅綠燈號誌確有遙控器存在，抗告人在其他社區
    親自操作過。抗告人行為良好，並無不法行為，但近日官司
    纏身，遭莫須有的指摘，在社會秩序維護法的案件中，就有
    受害人承認陷害抗告人，使抗告人被抓進警局，留下前科紀
    錄，就連抗告人父親也被栽贓肇事逃逸。本件是某位不法員
    警在警局內操作，操作完再按鍵回復原狀。員警的不法行為
    ，其上級長官應連帶負責。抗告人閱卷後發現，員警報告寫
    明當時黃燈燈號為5 秒。黃燈秒數是依路段的速限設置，依
    道路交通標誌標線號誌設置規則第231條規定，每小時61 公
    里以上得設置5秒黃燈等等。
三、本院的判斷：
  ㈠民事訴訟法第368條第1項規定：「證據有滅失或礙難使用之
    虞，或經他造同意者，得向法院聲請保全；就確定事、物之
　　現狀有法律上利益並有必要時，亦得聲請為鑑定、勘驗或保
　　全書證。」第370條規定：「（第1項）保全證據之聲請，應
    表明下列各款事項：一、他造當事人，如不能指定他造當事
    人者，其不能指定之理由。二、應保全之證據。三、依該證
    據應證之事實。四、應保全證據之理由。（第2項）前項第1
    款及第4款之理由，應釋明之。」第284條前段規定：「釋明
    事實上之主張者，得用可使法院信其主張為真實之一切證據
    。」上述規定於行政訴訟程序準用之，行政訴訟法第176 條
    定有明文。依此，當事人向行政法院聲請保全證據，應就保
    全證據的理由，提出能即時調查的證據，使行政法院信其主
    張為真實，否則即難認有保全的必要，聲請應予駁回。
  ㈡抗告人前於民國107年8月9 日駕車行經有燈光號誌管制的交
    岔路口闖紅燈，為新北市政府交通事件裁決處以107年10月2
    9日新北裁催字第48-CA0190829號裁決書裁處罰鍰新臺幣1,8
    00元，並記違規點數3 點。抗告人不服，提起行政訴訟。原
    審法院以107年度交字第839號行政訴訟判決駁回。抗告人提
    起上訴，經本院於108年2月27日以108年度交上字第28 號裁
    定駁回確定。抗告人於110年7月12日向原審法院聲請保全證
    據，主張：為再審之訴，請查調紅綠燈燈號電腦設備控制紀
    錄，是否有人為操作紅綠燈秒數變換功能鍵，以證明員警陳
    報原審法院黃燈燈號5 秒的內容有誤等等。於是原審法院發
    函新北市政府警察局中和分局南勢派出所查扣路口紅綠燈電
    腦控制設備（含遙控器），該局員警告知其派出所無法設定
    紅綠燈電腦號誌設備，也無法查閱相關紀錄，應函詢新北市
    政府交通局等等。原審法院再發函新北市政府交通局，該局
    以110年7月27日新北交工字第1101373881號函復：興南路 2
    段與南山路口的紅綠燈時制已於108年1月25日更改，目前路
    口號誌控制器以更改後的時制計畫運作；路口號誌控制器無
    法儲存舊有的時制計畫，僅能查看當前運作的路口時制；新
    北市號誌管理系統雖可查詢歷史系統登載時制計畫，但無10
    7年8月9日18時1分當時的時制分項與步階存檔功能，亦即無
    法得知當時紅燈、綠燈的方向；另路口號誌控制器沒有遙控
    器，且路口號誌控制器為全天24小時運作，無法扣押拆除該
    組號誌控制器等等。原審法院乃以原裁定駁回抗告人的聲請
    。以上事實業經本院核對原裁定卷宗無誤，足以認定。抗告
    人聲請保全證據，依上述法律說明，應先釋明有該證據存在
    。然抗告人未能提出得即時調查的證據，釋明其聲請保全的
　　證據存在。原審法院於查證後，也以原裁定就抗告人所稱的
　　證據不存在乙節說明其理由，核無違誤，難認抗告人有何應
　　保全證據的理由，其抗告主張即不可採。
四、結論：抗告人請求廢棄原裁定，為無理由，應予駁回。
中　　華　　民　　國　　110　 年　　9　　 月　　17　　日
　　　　　    　　　　  臺北高等行政法院第四庭
                          　　審判長法  官　高愈杰
                             　　　 法  官　李君豪
                            　 　　 法  官　楊坤樵
上為正本係照原本作成。
不得抗告。
中　　華　　民　　國　　110　 年　　9　　 月　　17　　日
                                    書記官  高郁婷